【裁判字號】    97,易,776
【裁判日期】    970530
【裁判案由】    竊盜
【裁判全文】
臺灣彰化地方法院刑事判決               97年度易字第776號
公  訴  人  臺灣彰化地方法院檢察署檢察官
被      告  辛○○
上列被告因竊盜案件，經檢察官提起公訴（97年度偵字第2811、
3471號） ，本院依簡式審判程序判決如下：
    主  文
辛○○犯如附表之罪，各處如附表所示之刑（含主刑及從刑）。
主刑部分應執行有期徒刑年貳月。
    事  實
一、辛○○前因施用毒品案件及竊盜案件，經本院以94年度訴字
    第989 號判決、95年度訴字第876 號判決、95年度易字第64
    1 號判決分別判處有期徒刑1 年、9 月、7 月確定，上開三
    案經送監執行，並經減刑及定應執行刑，甫於民國96年9 月
    29日縮刑期滿執行完畢。仍不知警惕，竟意圖為自己不法之
    所有，並基於竊盜之各別犯意，在附表所示之時間、地點，
    先後為如附表所示之竊盜行為，而竊取如附表所示之物得手
    。嗣於97年3 月20日竊得附表編號9 所示之財物後，為警當
    場查獲，扣得如附表編號9 所示之竊得財物、如附表編號2
    所示古龍銀幣2 只、如附表編號4 所示新臺幣（下同）50元
    紀念硬幣10個、10元紀念硬幣15個；另於97年4 月3 日為警
    盤查，在其身上扣得其所有供其為如附表編號7、13犯行所
    用之剪刀1把，另扣得手套1副、舊版鈔票1疊（含58年版10
    元紙鈔10張、61年版10元紙鈔5張、61年版100元紙鈔5張
    ）、1,000元越南紙鈔1張，辛○○即帶同員警前往彰化縣埤
    頭鄉豐崙村舊濁水溪河岸涵洞內取出其所竊得如附表編號13
    所示之DVD放映機1部，並在有偵查犯罪職權之機關或個人發
    覺其犯罪前，自動向警員自首其如附表編號1至8、10至13所
    示竊盜犯行，主動接受裁判。
二、案經彰化縣警察局北斗分局報告臺灣彰化地方法院檢察署檢
    察官偵查起訴。
    理  由
一、本件被告辛○○所涉為死刑、無期徒刑、最輕本刑為3 年以
    上有期徒刑或高等法院管轄第一審案件以外之罪，並於本院
    行準備程序時就被訴事實為有罪之陳述，本院合議庭依刑事
    訴訟法第273 條之1 第1 項規定，裁定改由受命法官獨任行
    簡式審判程序，先予敘明。
二、上揭犯罪事實業據被告於警詢、偵訊及本院審理時坦承不諱
    （見警卷、本院97年5 月1 日訊問筆錄、同年月21日準備程
    序及審判筆錄），經查：
（一）被告供述核與附表所示之被害人等13人證述相符（見警卷
      、97年度偵字第3471號卷第9 頁、第2811號卷第19頁），
      並有贓物認領保管單4 紙、現場及扣案物照片30 張 （均
      見警卷）、扣案剪刀1 把、手套1 副可資佐證，足認被告
      自白與事實相符。至被害人庚○雖稱被告破壞其住處後門
      後入內行竊，惟依被告供述，其係推開擋住後門之竹竿後
      入內行竊，依卷附證據復無何證據顯示上址後門有遭破壞
      情事，此部分尚難認定被告有毀壞門扇之加重竊盜行為，
      附此說明。
（二）按刑法第62條所規定之自首，係以犯人在犯罪未發覺前，
      向該管公務員自承犯罪，而受法律之裁判為要件；所謂未
      發覺，乃指犯罪事實未為有偵查犯罪職權之公務員發覺，
      或犯罪事實雖已發覺，而犯人為誰，尚不知者而言；而向
      該管公務員自承其犯罪，不以先自向該公務員告知為必要
      ，即受追問時，告知其犯罪仍不失為自首，最高法院92年
      度臺上字第487 號判決可資參照。本件附表編號1 至8、
      10至13所示犯行部分，被告雖係於員警詢問時始承認竊盜
      犯行，惟於被告自承犯行前，有偵查犯罪職權之公務員尚
      不知犯人為誰，是被告向員警告知犯罪，核與自首之要件
      相符。
（三）綜上，本件事證已臻明確，被告犯行堪以認定，應予依法
      論科。
三、論罪科刑之理由：
（一）按刑法第321 條第1 項第2 款所謂安全設備，係指依社會
      通常觀念足認為防盜之設備，且具有與門扇、牆垣相類性
      質者，如窗戶是，若竊盜之手段已越進窗門，使他人窗門
      安全之設備失其防閑之效用，自應構成刑法第321 條第1
      項第2 款之罪（最高法院55年臺上字第547 號、41年臺非
      字第38號判例意旨可資參照）。又按毀壞構成門扇之一部
      之電動鎖及喇叭鎖，係毀壞門扇之行為，毀壞附加於門上
      之掛鎖，則屬毀壞安全設備（最高法院83年度臺上字第38
      56號判決意旨參照）。本件被告所為如附表編號3 、8 所
      示竊盜犯行，均係擊破窗戶後，越窗入屋內行竊，自係毀
      越安全設備竊盜；如附表編號7 所示遮覆後門之鐵片，依
      社會通常觀念足認係防閑之安全設備，且具有與門扇相類
      之性質，被告剪毀綑綁之電線取下該鐵片後進入屋內行竊
      ，自屬毀壞安全設備竊盜；又被告擊破如附表編號9 所示
      之玻璃門後，以手伸入屋內開啟門鎖，其竊盜之手段已越
      進窗門，自屬毀越門扇竊盜；被告所為如附表編號12所示
      竊盜犯行，係毀壞掛於門上之掛鎖後進入屋內，所為亦屬
      毀壞安全設備竊盜。至被告所為如附表編號10所示犯行，
      係將舊式木門抬起後行走入屋內，並無何毀越門扇或安全
      設備之行為，要難論以刑法第321 條第1 項第2 款之加重
      竊盜罪。
（二）按刑法第321 條第1 項第3 款之攜帶兇器竊盜罪，係以行
      為人攜帶兇器竊盜為其加重條件，此所謂兇器，其種類並
      無限制，凡客觀上足對人之生命、身體、安全構成威脅，
      具有危險性之兇器均屬之，且祇須行竊時攜帶此種具有危
      險性之兇器為已足，並不以攜帶之初有行兇之意圖為必要
      （最高法院79年度臺上字第5253號判例要旨可供參照）。
      又按磚塊、石頭乃自然界之物質，尚難謂為通常之「器械
      」，從而持磚塊、石頭砸毀窗戶竊盜部分，尚難論以攜帶
      兇器竊盜罪（最高法院92年度臺非字第38號判決意旨參照
      ）。本件被告所為如附表編號7 、13所示竊盜犯行，係攜
      帶扣案剪刀1 把為之，所為如附表編號8 所示犯行，係攜
      帶其拾得之鐵條1 支為之，該等剪刀、鐵條，均係金屬製
      品，質地堅硬，剪刀刀刃鋒銳，客觀上足對人之生命、身
      體、安全構成威脅，具有危險性，自屬兇器。至被告所為
      如附表編號3 所示犯行，雖攜帶自然物質之石頭，惟石頭
      尚難謂為兇器，是其此部分犯行尚與攜帶兇器之加重要件
      有間。
（三）核被告所為，係犯如附表「所犯罪名」欄所示之罪。被告
      所為如附表編號3 、7 、8 、9 、12、13所示毀壞門扇或
      安全設備之行為，乃係竊盜之加重要件行為，自無成立毀
      損罪之餘地；又按毀越門扇而入室行竊，其侵入住宅行為
      已結合於所犯加重竊盜之罪質中，無更行構成侵入住宅罪
      之理，最高法院27年上字第1887號判例、85年度臺上字第
      4492號判決可資參照。被告所為如附表編號3 、7 、8 、
      9 、12、13所示犯行，既係毀越門扇或安全設備而入室行
      竊，即無再論以刑法第306 條第1 項無故侵入他人住宅罪
      之餘地，即此部分原包含於刑法第321 條第1 項第2 款毀
      壞門扇竊盜罪中，無更行起訴論罪之必要。
（四）公訴意旨認被告就附表編號10部分係涉犯刑法第321 條第
      1 項第2 款加重竊盜罪嫌，未予審酌被告該次並無何踰越
      門扇或其他安全設備之行為，所為核與該款加重要件有間
      ，已如前述，核被告此部分所為，係犯刑法第320 條第1
      項竊盜罪，公訴人認被告涉犯刑法第321 條第1 項第2 款
      加重竊盜罪，尚有未合，惟因二者基本社會事實同一，爰
      依法變更起訴法條。公訴意旨另認被告就附表編號7 、8
      、13部分係犯刑法第321 條第1 項第3 款罪嫌，未予審酌
      被告就附表編號7 犯行係破壞安全設備行之，亦構成同條
      項第2 款毀壞安全設備之加重竊盜要件，就編號8 犯行係
      擊破窗戶後踰越窗戶行之，亦構成同條項第2 款毀越安全
      設備之加重竊盜要件，附表編號13部分係破壞紗門後而為
      竊盜犯行，亦構成同條項第2 款毀壞門扇之加重竊盜犯行
      ，起訴意旨均疏未論及，同有未洽；然此均僅係加重條件
      之增加，屬單純一罪，本院自得加以審究，無庸變更起訴
      法條，併此敘明。
（五）被告所為上開13次竊盜犯行，均犯意有別，行為互殊，應
      予分論併罰。
（六）被告前因施用毒品案件及竊盜案件，經本院以94年度訴字
      第989 號判決、95年度訴字第876 號判決、95年度易字第
      641 號判決分別判處有期徒刑1 年、9 月、7 月確定，上
      開三案經送監執行，並經減刑及定應執行刑，甫於96年9
      月29日縮刑期滿執行完畢，被告於有期徒刑執行完畢後5
      年內故意再犯本件有期徒刑以上之13罪，為累犯，應各依
      刑法第47條第1 項規定，加重其刑。
（七）被告於附表編號1 至8 、10至13所示竊盜犯行為警發覺前
      ，即主動向警員自首其各該次竊盜犯行，已如前述，是被
      告對於此部分未發覺之罪自首而接受裁判，爰依刑法第62
      條前段規定減輕其刑，至此部分刑有加重及減輕者，並均
      依法先加後減之。
（八）爰審酌被告正值青壯之年，不思循正當途徑獲取所需，僅
      因缺錢花用，即任意竊取他人財物，所為侵害他人財產法
      益並危害社會治安，顯然欠缺法紀觀念，甚不足取；惟其
      犯後坦承犯行，態度尚佳，並考量其行竊之手段、所得財
      物之價值等一切情狀，認公訴人請求量處有期徒刑6 年之
      刑，尚屬過重，爰分別量處如附表主文欄所示之刑，並定
      其應執行刑，以示懲儆。
（九）至公訴人雖請求依竊盜犯贓物犯保安處分條例第3 條第1
      項第1 款規定，對被告宣告強制工作等語。惟查：被告前
      於95 年 間曾因竊盜犯行經本院判處罪刑確定，業如前述
      ，然被告於95年之前並無其他竊盜前科紀錄，其違犯竊盜
      罪行之橫跨期間並非甚長，於本案竊盜犯行之前，僅有1
      次竊盜前科記錄，似尚難以此遽認定被告顯有犯竊盜罪之
      習慣。且本案與前開其他尚在偵查中之竊盜犯行均未確定
      或執行，本院審酌本件經論以較長期之徒刑刑期，該等有
      期徒刑之諭知倘若確定進而執行完畢，時間業已經過數年
      ，被告經此等刑期之執行，應已足令其在獄中改過自新，
      是以被告固應接受刑之執行，以接受責任之抵償，惟尚未
      至必須宣告強制工作之程度，蓋保安處分係刑罰以外之補
      充性制度，其目的在於預防社會危險性；所謂強制工作，
      係指以強制方式而使人從事勞動工作；名為保安處分，就
      剝奪人身自由而言，實與刑罰無異，有違反人民有免於勞
      動強制之自由之虞，自必須對於具有社會危險性之行為人
      始可宣告之，否則，難免違背比例原則之虞，自以不宣告
      為原則，而以宣告為例外。因此，本件既尚無積極證據足
      以證明被告係竊盜罪之習慣犯，更無積極證據足以證明其
      有在刑之執行前，有先行強制工作之必要性，本院認無宣
      告強制工作之必要，併予指明。
（十）扣案剪刀1 把係被告所有之物，供被告為附表編號7 、13
      竊盜犯行所用之物，業據被告供述明確（見本院97年5 月
      21 日 審判筆錄），爰依刑法第38條第1 項第2 款宣告沒
      收如附表主文欄所示。扣案手套1 副，雖係被告所有之物
      ，惟係供被告保暖所用，業據被告供陳在卷，復無其他證
      據可資佐證該手套1 副與本案犯行有何關聯，該手套復非
      屬違禁物，爰不予宣告沒收。至如附表編號8 所示鐵條1
      支，係被告拾得之物，無證據可證明係被告所有之物，且
      未經扣案，亦非屬違禁物，爰不予宣告沒收。另為警所查
      扣如事實欄所示之紙鈔1 疊、DVD 放映機，係被告竊取之
      物，屬於被害人丑○○○所有；如附表編號9 所示之竊得
      財物、如附表編號2 所示古龍銀幣2 只、如附表編號4 所
      示50元紀念硬幣10個、10元紀念硬幣15個，亦分屬如附表
      編號9 、編號2 、編號4 所示之被害人所有，均業據被害
      人領回，有贓物認領保管單4 紙在卷可憑，該等物品並非
      被告所有之物，亦非屬違禁物，本院自無從宣告沒收，併
      此說明。
據上論斷，應依刑事訴訟法第273 條之1 第1 項、第299 條第1
項前段、第300 條，刑法第321 條第1 項第2 款、第3 款、第32
0 條第1 項、第47條第1 項、第51條第5 款、第62條前段、第38
條第1 項第2 款，判決如主文。
本案經檢察官蔡曉崙到庭執行職務。
中    華    民    國    97    年    5     月    30    日
                  刑事第五庭  法  官  楊舒嵐
以上正本證明與原本無異。
如不服本判決，應於判決送達後10日內，向本院提出上訴書狀，
上訴書狀應「敘述具體上訴理由」，並按他造當事人之人數附繕
本。「切勿逕送上級法院」。
告訴人或被害人對於判決如有不服具備理由請求檢察官上訴者，
其上訴期間之計算係以檢察官收受判決正本之日期為準。
中    華    民    國    97    年    6     月    2     日
                             書記官  張木松
附表：
┌─┬────┬─────┬──────────┬───┬─────┬────────┐
│編│  時間  │ 犯罪地點 │ 犯罪方式及犯罪所得 │被害人│ 所犯罪名 │      主文      │
│號│        │          │                    │      │          │                │
├─┼────┼─────┼──────────┼───┼─────┼────────┤
│1 │97年2 月│彰化縣埤頭│徒手開啟該住宅前門而│癸○○│刑法第320 │辛○○竊盜，累犯│
│  │17日上午│鄉豐崙村溪│進入屋內（侵入住宅部│（起訴│條第1 項竊│，處有期徒刑伍月│
│  │7 時許  │底路340 巷│分未據告訴），竊取黃│書誤載│盜罪      │。              │
│  │        │7 號      │金戒指4 只、黃金手環│為陳東│          │                │
│  │        │          │2 只及手機1 支得手。│壁）  │          │                │
├─┼────┼─────┼──────────┼───┼─────┼────────┤
│2 │97年2 月│彰化縣埤頭│徒手開啟未上鎖之門而│丙○○│刑法第320 │辛○○竊盜，累犯│
│  │22日上午│鄉豐崙村溪│進入該住宅內（侵入住│（起訴│條第1 項竊│，處有期徒刑伍月│
│  │9 時許  │底路127 巷│宅部分未據告訴），竊│書誤載│盜罪      │。              │
│  │        │101 號房間│取被害人所有之現金新│為周錦│          │                │
│  │        │內        │臺幣（下同）4000 元 │鴻）  │          │                │
│  │        │          │及古幣龍銀2 只（價值│      │          │                │
│  │        │          │約2,000 元）得手。  │      │          │                │
├─┼────┼─────┼──────────┼───┼─────┼────────┤
│3 │97年2 月│彰化縣埤頭│以石頭擊破該址後窗後│壬○○│刑法第321 │辛○○毀越安全設│
│  │24日上午│鄉崙子村崙│，由該窗戶越入該住宅│      │條第1 項第│備竊盜，累犯，處│
│  │9 時    │子路453 號│內，竊取被害人之無線│      │2 款毀越安│有期徒刑捌月。  │
│  │        │          │電1 支得手。        │      │全設備竊盜│                │
│  │        │          │                    │      │罪        │                │
├─┼────┼─────┼──────────┼───┼─────┼────────┤
│4 │97年2 月│彰化縣埤頭│推開該址後門進入後（│庚○  │刑法第320 │辛○○竊盜，累犯│
│  │26日上午│鄉豐崙村埤│侵入住宅部分未據告訴│      │條第1 項  │，處有期徒刑肆月│
│  │10時許  │周路200 巷│），徒手竊取被害人所│      │          │。              │
│  │        │29號      │有之現金1800元（內含│      │          │                │
│  │        │          │50元紀念幣10個及10元│      │          │                │
│  │        │          │紀念幣15個）得手。  │      │          │                │
├─┼────┼─────┼──────────┼───┼─────┼────────┤
│5 │97年3 月│彰化縣田尾│開啟未上鎖之門進入該│甲○○│刑法第320 │辛○○竊盜，累犯│
│  │9 日中午│鄉海豐村新│住宅內（侵入住宅部分│      │條第1 項  │，處有期徒刑伍月│
│  │12時許  │生路42號房│未據告訴），徒手竊取│      │竊盜罪    │。              │
│  │        │間內      │被害人所有之現金3 萬│      │          │                │
│  │        │          │元及財神爺存錢筒藝品│      │          │                │
│  │        │          │1 個、古錢一包（起訴│      │          │                │
│  │        │          │書漏載古錢1 包）得手│      │          │                │
│  │        │          │。                  │      │          │                │
├─┼────┼─────┼──────────┼───┼─────┼────────┤
│6 │97年3 月│彰化縣埤頭│以身體撞開該住宅後門│寅○  │刑法第320 │辛○○竊盜，累犯│
│  │12日上午│鄉崙子村  │而進入該處住宅內（侵│      │條第1 項  │，處有期徒刑肆月│
│  │11時許  │343 巷212 │入住宅部分未據告訴）│      │竊盜罪    │。              │
│  │        │弄35號    │，徒手竊取手錶1 只、│      │          │                │
│  │        │          │水果刀1 支。        │      │          │                │
├─┼────┼─────┼──────────┼───┼─────┼────────┤
│7 │97年3 月│彰化縣埤頭│該址後門設有以電線綑│己○○│刑法第321 │辛○○攜帶兇器毀│
│  │14日上午│鄉崙子村崙│綁鐵片遮覆後門之安全│      │條第1 項第│壞安全設備竊盜，│
│  │11時30  │子路66巷16│設備，辛○○以所攜帶│      │2 款、第3 │累犯，處有期徒刑│
│  │分許    │弄5 號    │之扣案剪刀1 把剪開上│      │款攜帶兇器│玖月。扣案剪刀壹│
│  │        │          │開電線，取下鐵片後，│      │毀壞安全設│把沒收之。      │
│  │        │          │開啟該後門進入屋內，│      │備竊盜罪  │                │
│  │        │          │竊取被害人所有之現金│      │          │                │
│  │        │          │5 萬元得手。        │      │          │                │
├─┼────┼─────┼──────────┼───┼─────┼────────┤
│8 │97年3 月│彰化縣埤頭│以自地上拾得之鐵條擊│吳莊寶│刑法第321 │辛○○攜帶兇器毀│
│  │19日15  │鄉興農村十│破後窗後，越窗進入屋│鳳    │條第1 項第│越安全設備竊盜，│
│  │時許    │號路473 巷│內，竊取被害人所有之│      │2 、3 款攜│累犯，處有期徒刑│
│  │        │29 號     │現金700 元得手。    │      │帶兇器毀越│玖月。          │
│  │        │          │                    │      │安全設備竊│                │
│  │        │          │                    │      │盜罪      │                │
├─┼────┼─────┼──────────┼───┼─────┼────────┤
│9 │97年3 月│彰化縣田尾│以不詳物品（無證據可│丁○○│刑法第321 │辛○○毀越門扇竊│
│  │20日中午│鄉海豐村光│證明係兇器）打破玻璃│（起訴│條第1 項第│盜，累犯，處有期│
│  │12時30分│華巷267 號│門後，以手伸入門內開│書誤載│2 款毀越門│徒刑玖月。      │
│  │許      │屋內      │啟門鎖，進入屋內竊取│為林永│扇竊盜罪  │                │
│  │        │          │被害人所有之梅花扳手│粱）  │          │                │
│  │        │          │2 支（起訴書漏載梅花│      │          │                │
│  │        │          │扳手1 支）、小剪刀、│      │          │                │
│  │        │          │開口扳手、一字起子各│      │          │                │
│  │        │          │1 支及住宅鎖匙9 支得│      │          │                │
│  │        │          │手。                │      │          │                │
├─┼────┼─────┼──────────┼───┼─────┼────────┤
│10│97年3 月│彰化縣埤頭│將該處木門抬起，進入│乙○  │刑法第320 │辛○○竊盜，累犯│
│  │21日上午│鄉豐崙村溪│屋內（侵入住宅部分未│      │條第1 項竊│，處有期徒刑伍月│
│  │6 時40分│底路199 號│據告訴）竊取被害人所│      │盜罪      │。              │
│  │許      │          │有之黃金戒指4 只、黃│      │          │                │
│  │        │          │金耳環2 對、白金項鍊│      │          │                │
│  │        │          │1 條及古錢幣400 元得│      │          │                │
│  │        │          │手。                │      │          │                │
├─┼────┼─────┼──────────┼───┼─────┼────────┤
│11│97年3 月│彰化縣埤頭│徒手竊取被害人所有之│戊○  │刑法第320 │辛○○竊盜，累犯│
│  │21日上午│鄉豐崙村溪│腳踏車1 臺得手。    │      │條第1 項竊│，處有期徒刑肆月│
│  │7 時許  │底路21 1巷│                    │      │盜罪      │。              │
│  │        │35號巷口處│                    │      │          │                │
├─┼────┼─────┼──────────┼───┼─────┼────────┤
│12│97年3 月│彰化縣埤頭│以身體撞開該處住宅後│子○○│刑法第321 │辛○○毀壞安全設│
│  │28日上午│鄉豐崙村溪│門，毀壞門上掛鎖而進│      │條第1 項第│備竊盜，累犯，處│
│  │10時許  │底路821 巷│入屋內，徒手竊取被害│      │2 款毀壞安│有期徒刑捌月。  │
│  │        │26 號     │人所有之現金2 萬元、│      │全設備竊盜│                │
│  │        │          │玉手環2 只、手機2 支│      │罪        │                │
│  │        │          │得手。              │      │          │                │
├─┼────┼─────┼──────────┼───┼─────┼────────┤
│13│97年4 月│彰化縣埤頭│以扣案剪刀1 把剪開該│劉吳玉│刑法第321 │辛○○攜帶兇器毀│
│  │2 日上午│鄉豐崙村溪│處紗門後，打開門鎖推│英    │條第1 項第│壞門扇竊盜，累犯│
│  │9 時許  │底路821 巷│門進入屋內竊取被害人│      │2 、3 款攜│，處有期徒刑玖月│
│  │        │100 號    │所有之聲寶牌DVD1台、│      │帶兇器毀壞│。扣案剪刀壹把沒│
│  │        │          │現金650 元（係舊版鈔│      │門扇竊盜罪│收之。          │
│  │        │          │票1 疊，含58年版10元│      │          │                │
│  │        │          │紙鈔10張、65年版10元│      │          │                │
│  │        │          │紙鈔5 張、61年版100 │      │          │                │
│  │        │          │元紙鈔5 張）、越幣  │      │          │                │
│  │        │          │1000 元 。          │      │          │                │
└─┴────┴─────┴──────────┴───┴─────┴────────┘
附錄論罪科刑法條：
中華民國刑法第320條第1項
（普通竊盜罪、竊佔罪）
意圖為自己或第三人不法之所有，而竊取他人之動產者，為竊盜
罪，處5年以下有期徒刑、拘役或5百元以下罰金。
中華民國刑法第321條第1項第2、3款
（加重竊盜罪）
犯竊盜罪而有左列情形之一者，處六月以上、五年以下有期徒刑
：
一、於夜間侵入住宅或有人居住之建築物、船艦或隱匿其內而犯
之者。
二、毀越門扇、牆垣或其他安全設備而犯之者。
三、攜帶兇器而犯之者。
四、結夥三人以上而犯之者。
五、乘火災、水災或其他災害之際而犯之者。
六、在車站或埠頭而犯之者。


司法院資訊處製作；財團法人民間司法改革基金會備份。
